臺灣宜蘭地方法院刑事判決
110年度原訴字第32號
公  訴  人  臺灣宜蘭地方檢察署檢察官
被      告  鄒維昊


            黃莙貫



上  一  人
選任辯護人  謝政翰律師
被      告  張昊誠



上列被告等因違反洗錢防制法等案件，經檢察官提起公訴 （110
年度偵字第2764號、110年度少連偵字第77號、110年度偵字第28
19號、110年度偵字第2954號、110年度偵字第3057號、110年度
偵字第4074號、110年度偵字第4859號），嗣被告等於本院準備
程序中，就被訴事實為有罪之陳述，經本院合議庭裁定由受命法
官獨任進行簡式審判程序審理，判決如下：
    主  文
午○○犯如附表一所示之罪，處如附表一所示「宣告刑」欄所示之
刑。扣案如附表四編號1所示之物沒收。
Ｔ○○犯如附表二編號1至6所示之罪，分別處如附表二編號1至6所
示「宣告刑」欄所示之刑。應執行有期徒刑壹年肆月。扣案如附
表四編號2所示之物沒收。
Ｎ○○犯如附表三所示之罪，處如附表三所示「宣告刑」欄所示之
刑。
    事實及理由
一、本件犯罪事實及證據，除補充被告午○○、Ｔ○○、Ｎ○○於本院準
    備程序及審理時之自白為證據外，餘均引用如附件檢察官起
    訴書及其後附表二、三、六之記載。
二、論罪科刑：
  ㈠核被告午○○、Ｔ○○、Ｎ○○分別如附表一、附表二編號1及附表三
    所為，分別係犯組織犯罪防制條例第3條第1項後段之參與犯
    罪組織罪、刑法第339條之4第1項第2款三人以上共同詐欺取
    財罪、洗錢防制法第14條第1項之洗錢罪；被告Ｔ○○如附表二
    編號2至6所為，均係犯刑法第339條之4第1 項第2款三人以
    上共同詐欺取財罪、洗錢防制法第14條第1 項之洗錢罪。
  ㈡按共同正犯，係共同實行犯罪行為之人，在共同意思範圍內
    ，各自分擔犯罪行為之一部，相互利用他人之行為，以達其
    犯罪之目的，其成立不以全體均參與實行犯罪構成要件之行
    為為要件，其行為分擔，亦不以每一階段皆有參與為必要，
    倘具有相互利用其行為之合同意思所為，仍應負共同正犯之
    責（最高法院107年度台上字第2240號判決意旨參照）
  　。本案被告午○○、Ｔ○○、Ｎ○○縱令未直接向如附表一至三各編
    號所示之被害人施用詐術、使被害人將款項匯入如附表一至
    三各編號所示之帳戶等部分行為，然被告午○○、Ｔ○○、Ｎ○○知
    悉附表一至三各編號所示之被害人均遭其所屬詐欺集團成員
    詐欺而將款項匯入指定之帳戶，仍擔任詐欺取款車手，堪認
    被告午○○、Ｔ○○、Ｎ○○與所屬詐欺集團成員間，就上開犯行在
    共同犯罪之意思範圍內，具有相互利用之共同犯意，並各自
    分擔部分犯罪行為，具有犯意聯絡及行為分擔，均應論以共
    同正犯。
　㈢又按數行為於同時同地或密切接近之時地實施，侵害同一之
    法益，各行為之獨立性極為薄弱，依一般社會健全觀念，在
    時間差距上，難以強行分開，在刑法評價上，以視為數個舉
    動之接續施行，合為包括之一行為予以評價，較為合理（最
    高法院86年台上字第3295號判例意旨參照）。被告午○○、Ｔ○○、Ｎ○○就附表一至三，有對同一被害人遭詐欺後，雖有分多
    次提領情形，然各係於密接之時、地為之，各係侵害同一法
    益，各為數個舉動之接續施行，均為接續犯，應各論以一罪
    。
　㈣被告午○○、Ｔ○○、Ｎ○○所犯參與犯罪組織罪，與其參與犯罪組
    織後之首次詐欺犯行即如附表一至三各編號1所示之三人以
    上共同詐欺取財罪及洗錢罪間具有局部同一性，而有想像競
    合犯關係，應從一重論以三人以上共同詐欺取財罪。就附表
    二編號2以下部分，被告Ｔ○○係以一行為同時觸犯三人以上共
    同詐欺取財罪及洗錢罪2項罪名，為想像競合犯，應依刑法
    第55條規定，從一較重之三人以上共同詐欺取財罪處斷。
　㈤被告Ｔ○○就附表二所示之犯行，其詐騙對象、施用詐術之時間
    及方式等節，既均有別，顯係基於各別犯意先後所為，侵害
    不同被害人之財產法益，應予分論併罰。
　㈥按洗錢防制法第16條第2項規定：「犯前2條之罪，在偵查或
    審判中自白者，減輕其刑」；組織犯罪防制條例第8條第1 
    項雖規定「犯第3條之罪. . . 偵查及審判中均自白者，減
    輕其刑」；又按想像競合犯之處斷刑，本質上係「刑之合併
    」。其所謂從一重處斷，乃將想像競合犯組成之評價上數罪
    ，合併為科刑一罪，其所對應之刑罰，亦合併其評價上數罪
    之數法定刑，而為一個處斷刑。易言之，想像競合犯侵害數
    法益者皆成立犯罪，論罪時必須輕、重罪併舉論述，同時宣
    告所犯各罪名，包括各罪有無加重、減免其刑之情形，亦應
    說明論列，量刑時併衡酌輕罪部分量刑事由，評價始為充足
    ，然後依刑法第55條前段規定「從一重處斷」，非謂對於其
    餘各罪可置而不論。因此，法院決定處斷刑時，雖以其中最
    重罪名之法定刑，做為裁量之準據，惟於裁量其輕重時，仍
    應將輕罪合併評價在內（最高法院108年度台上字第4405、4
    408號判決意旨可參）。查被告午○○、Ｔ○○於偵查、本院準備
    程序及審理時均自白洗錢及參與犯罪組織之犯行，依上開規
    定原應減輕其刑，惟所犯洗錢罪及參與犯罪組織罪係屬想像
    競合犯其中之輕罪，就本案犯行係從一重之三人以上共同詐
    欺取財罪，就此部分想像競合輕罪得減刑部分，依上開說明
    ，由本院於後述依刑法第57條量刑時一併衡酌該部分減輕其
    刑事由，附此說明。
　㈦再按刑法第339條之4第1項第2款其法定刑係1年以上7年以下
    有期徒刑，得併科新臺幣100萬元以下罰金，然同為3人以上
    共同詐欺取財之人，其原因動機不一，犯罪情節未必盡同，
    其以3人以上共同詐欺取財行為所造成危害社會之程度自屬
    有異，法律科處此類犯罪，所設之法定最低本刑卻同為「1
    年以上有期徒刑」，不可謂不重，於此情形，自非不可依客
    觀之犯行與主觀之惡性二者加以考量其情狀，是否有可憫恕
    之處，適用刑法第59條之規定酌量減輕其刑，期使個案裁判
    之量刑，能斟酌至當，符合罪刑相當原則及比例、平等原則
    。查被告午○○、Ｔ○○、Ｎ○○因思慮欠周觸犯本案罪刑，且被告
    午○○、Ｔ○○、Ｎ○○係參與較末端之犯罪分工，參與犯罪之程度
    有限，並非犯罪集團的主導者，且所獲報酬金額低微，是衡
    情依刑法第339條之4第1項第2款之三人以上共同詐欺取財罪
    科以最低度刑即有期徒刑1年以上，容有情輕法重之虞，爰
    均依刑法第59條規定酌量減輕其刑，以啟自新。
　㈧關於累犯不予加重之說明：
　　被告午○○前因公共危險案件，經本院以107年度交簡字第120
    4號判決判處有期徒刑3月確定，於107年12月20日易科罰金
    執行完畢；被告Ｔ○○則因妨害自由案件，經本院以108年度訴
    字第402號判決判處有期徒刑3月確定，於110年1月4日易科
    罰金執行完畢，有本院被告前案紀錄表1份在卷可憑，其於
    受有期徒刑執行完畢後，5年內故意再犯本件有期徒刑以上
    之罪，為累犯，依司法院釋字第775號解釋意旨，為避免發
    生罪刑不相當之情形，法院應就個案裁量是否加重最低本刑
    ，茲考量被告午○○前所犯為公共危險案件，被告Ｔ○○所犯則
    為妨害自由案件，與本案所犯三人以上共同詐欺取財案件，
    其犯罪類型、行為態樣、罪質並不相同，犯罪動機、目的、
    手段亦有異，尚難認被告午○○及被告Ｔ○○有犯本罪之特別惡
    性或有何累犯立法意旨之刑罰反應力較薄弱，而有加重最低
    本刑之必要，故均不依累犯加重其刑。
　㈨爰以行為人責任為基礎，審酌被告午○○、Ｔ○○、Ｎ○○明知現今
    社會詐欺集團橫行，其恣意詐欺行為往往對於被害人之財產
    及社會秩序產生重大侵害，竟為貪圖小利，擔任詐欺集團車
    手，而參與犯罪組織及詐欺、洗錢犯罪之構成要件行為，法
    治觀念顯有不足，所為殊值非難，惟念被告午○○、Ｔ○○、Ｎ○○
    分別或於偵查、本院準備程序及審理時就所涉參與犯罪組織
    、加重詐欺及洗錢之經過事實均自白在卷，且其於本案犯行
    分工參與程度上，僅是提領帳戶內之款項後轉交予集團上游
    收受，無具體事證顯示其係該犯罪團體之主謀或主要獲利者
    ，亦非直接向如附表一至三各編號所示之被害人施行詐術之
    人，尚非處於詐欺集團核心地位，暨考量被告等之犯罪動機
    、手段、情節、各次提領金額、暨被告Ｔ○○自述國中肄業之
    教育智識程度、目前從事水電工、家庭經濟狀況小康，需扶
    養母親。被告Ｎ○○則自述高中肄業之教育智識程度、從事油
    漆工、家庭經濟狀況勉持，需扶養妻子及小孩。被告午○○自
    述國中肄業之教育智識程度、曾從事鐵工、家庭經濟狀況勉
    持，需扶養母親之生活狀況（見本院訴字卷三第327頁）等
    一切情狀，分別量處如附表一至三各編號「宣告罪刑」欄所
    示之刑，並綜合判斷其整體犯罪之非難評價、各罪間關係、
    法益侵害之整體效果，考量犯罪人個人特質，並適度反應其
    行為之不法與罪責程度，及對其施以矯正之必要性，且貫徹
    刑法公平正義之理念，就被告Ｔ○○所宣告有期徒刑部分定其
    應執行刑。
三、不予宣告強制工作部分：
    按行為人以一行為觸犯組織犯罪防制條例第3條第1項後段之
    參與犯罪組織罪，及刑法第339條之4第1項第2款之加重詐欺
    取財罪，依刑法第55條前段規定從一重之加重詐欺取財罪處
    斷而為科刑時，於有預防矯治其社會危險性之必要，且符合
    比例原則之範圍內，由法院依組織犯罪防制條例第3條第3 
    項規定，一併宣告刑前強制工作，有最高法院刑事大法庭10
    8年度台上大字第2306號裁定可參。是上開最高法院刑事大
    法庭裁定認為應視被告行為之嚴重性、表現之危險性、對於
    未來行為之期待性，以及所採措施與預防矯治目的所需程度
    ，於有預防矯治其社會危險性之必要，且符合比例原則之範
    圍內，由法院依該條例第3條第3項規定宣告刑前強制工作，
    賦與法院就是否宣告強制工作一定之裁量權。本院審酌被告
    午○○、Ｔ○○、Ｎ○○於參與本案詐欺集團前，並無參與犯罪組織
    、詐欺取財及洗錢等前科，有其前案紀錄表可參，難認其有
    何犯罪習慣，或有何遊蕩或懶惰成習而犯罪之情，且被告午
    ○○、Ｔ○○、Ｎ○○參與本案詐欺集團之犯罪組織，係依車手頭壬○○等人之指示，負責提領被害人匯入之款項後轉交予集團上
    游收受，其係居於該組織之下層地位，並非核心決策角色，
    且其所獲報酬金額低微，倘若透過刑罰之執行，應可矯治並
    預防其再度危害社會，尚未達須以保安處分預防矯治之程度
    而再施以刑前強制工作之必要，故依比例原則而為綜合判斷
    ，本院認尚無適用組織犯罪防制條例第3條第3項規定，對被
    告午○○、Ｔ○○、Ｎ○○再為宣告強制工作之必要，併予敘明。
四、沒收部分： 
  ㈠按犯罪所得，屬於犯罪行為人者，沒收之。但有特別規定者
    ，依其規定；前二項之沒收，於全部或一部不能沒收或不宜
    執行沒收時，追徵其價額，刑法第38條之1第1項、第3項、
    第5項分別定有明文。又於2人以上共同實行犯罪之情形，固
    基於責任共同原則，共同正犯應就全部犯罪結果負其責任，
    然於集團性犯罪，其各成員有無不法所得，未必盡同，如因
    其組織分工，彼此間犯罪所得分配懸殊，而若分配較少甚或
    未受分配之人，仍應就全部犯罪所得負連帶沒收追繳之責，
    超過其個人所得之剝奪，無異代替其他參與者承擔刑罰，違
    反罪刑法定原則、個人責任原則以及罪責相當原則；故共同
    正犯犯罪所得之沒收或追徵，應就各人所分得之數為之。查
    被告午○○、Ｔ○○、Ｎ○○均於警詢及本院審理中均自陳為本案犯
    行並未領得任何報酬，其所領取款項亦均交回上手，是依上
    開說明，爰不予以宣告沒收犯罪所得。
　㈡查扣案如附表四編號1、2所示之行動電話，分別係被告午○○
    、Ｔ○○所有供本案犯行聯絡使用，業據被告午○○、Ｔ○○於警詢
    時供承在卷（見警卷三第634頁及警卷一第192頁），應依刑
    法第38條第2項前段規定宣告沒收。
據上論斷，依刑事訴訟法第273條之1第1項、第299條第1項前段
、第310條之2、第454條第2項，判決如主文。
本案經檢察官黃明正提起公訴，檢察官張學翰到庭執行職務。
中　　華　　民　　國　　111 　 年　　1　　月　　11　　日
　　　　　　　　　刑事第五庭    法　官　陳嘉瑜
以上正本證明與原本無異。
如不服本判決應於收受送達後20日內向本院提出上訴書狀，並應
敘述具體理由；其未敘述上訴理由者，應於上訴期間屆滿後20日
內向本院補提理由書（均須按他造當事人之人數附繕本）「切勿
逕送上級法院」。告訴人或被害人如對於本判決不服者，應具備
理由請求檢察官上訴，其上訴期間之計算係以檢察官收受判決正
本之日期為準。因疫情而遲誤不變期間，得向法院聲請回復原狀
。
中　　華　　民　　國　　111 　年　　1 　　月　　11　　日
                               書記官  林家君
附錄所犯法條：
組織犯罪防制條例第3 條
發起、主持、操縱或指揮犯罪組織者，處三年以上十年以下有期
徒刑，得併科新臺幣一億元以下罰金；參與者，處六月以上五年
以下有期徒刑，得併科新臺幣一千萬元以下罰金。但參與情節輕
微者，得減輕或免除其刑。
具公務員或經選舉產生之公職人員之身分，犯前項之罪者，加重
其刑至二分之一。
犯第一項之罪者，應於刑之執行前，令入勞動場所，強制工作，
其期間為三年。
前項之強制工作，準用刑法第九十條第二項但書、第三項及第九
十八條第二項、第三項規定。
以言語、舉動、文字或其他方法，明示或暗示其為犯罪組織之成
員，或與犯罪組織或其成員有關聯，而要求他人為下列行為之一
者，處三年以下有期徒刑，得併科新臺幣三百萬元以下罰金：
一、出售財產、商業組織之出資或股份或放棄經營權。
二、配合辦理都市更新重建之處理程序。
三、購買商品或支付勞務報酬。
四、履行債務或接受債務協商之內容。
前項犯罪組織，不以現存者為必要。
以第五項之行為，使人行無義務之事或妨害其行使權利者，亦同
。
第五項、第七項之未遂犯罰之。
洗錢防制法第14條
有第二條各款所列洗錢行為者，處七年以下有期徒刑，併科新臺
幣五百萬元以下罰金。
前項之未遂犯罰之。
前二項情形，不得科以超過其特定犯罪所定最重本刑之刑。
刑法第339 條之4
犯第三百三十九條詐欺罪而有下列情形之一者，處一年以上七年
以下有期徒刑，得併科一百萬元以下罰金：
一、冒用政府機關或公務員名義犯之。
二、三人以上共同犯之。
三、以廣播電視、電子通訊、網際網路或其他媒體等傳播工具，
    對公眾散布而犯之。
前項之未遂犯罰之。 
附表一
編號 被害人 犯罪時間 詐騙內容 提領時間 提領金額  (新臺幣) 匯入帳戶 被告提領日 宣告刑 1 Ｓ○○ 110年3月6日23時7分許 詐欺集團成員撥打電話予Ｓ○○，佯稱因網購訂單錯誤，需依指示操作，方能取消付款云云，致Ｓ○○陷於錯誤而匯款 被告午○○與被告未○（另行審結）分6次，如下列時間，提領不法所得： ①110年3月6日23時7分 ②110年3月6日23時16分 ③110年3月6日23時36分 ④110年3月6日23時37分 ⑤110年3月7日凌晨0時27分 ⑥110年3月7日凌晨0時28分 20,005元 永豐銀行（000－00000000000000號）帳戶  110年3月6日及3月7日 午○○犯三人以上共同詐欺取財罪，處有期徒刑玖月。 扣案之行動電話壹支（含門號0000000000）沒收。 
附表二
編號 告訴人 犯罪時間 詐騙內容 提領時間 提領金額  (新臺幣) 匯入帳戶 被告提領日 宣告刑 1 辛○○ 110年3月22日17時56分 詐欺集團成員撥打電話予辛○○，佯稱因網購訂單錯誤，需依指示操作，方能取消付款云云，致辛○○陷於錯誤而匯款 被告Ｔ○○搭乘同案被告Ｉ○○駕車，分4次，如下列時間，提領詐欺不法所得： ①110年3月22日17時56分 ②110年3月22日17時57分 ③110年3月22日17時58分 ④110年3月22日17時59分 50,020元 中華郵政（00000000000000000）號帳戶 110年3月22日 Ｔ○○犯三人以上共同詐欺取財罪，處有期徒刑捌月。 扣案之行動電話壹支（含門號0000000000）沒收。 2 子○○ 110年3月22日18時40分許 詐欺集團成員撥打電話予子○○，佯稱因網購訂單錯誤，需依指示操作，方能取消付款云云，致子○○陷於錯誤而匯款 被告Ｔ○○搭乘同案被告Ｉ○○駕車，分4次，如下列時間，提領不法所得： ①110年3月22日18時40分 ②110年3月22日18時41分 ③110年3月22日19時6分 ④110年3月22日19時8分 90,010元 中華郵政（00000000000000000）號帳戶  Ｔ○○犯三人以上共同詐欺取財罪，處有期徒刑捌月。 扣案之行動電話壹支（含門號0000000000）沒收。 3 Ｖ○○ 110年3月22日21時14分許 詐欺集團成員撥打電話予Ｖ○○，佯稱因網購訂單錯誤，需依指示操作，方能取消付款云云，致Ｖ○○陷於錯誤而匯款 被告Ｔ○○搭乘同案被告Ｉ○○駕車，分2次，如下列時間，提領不法所得： ①110年3月22日21時14分 ②110年3月22日21時15分 34,010元 華南商業銀行（000000000000000號帳戶）  Ｔ○○犯三人以上共同詐欺取財罪，處有期徒刑捌月。 扣案之行動電話壹支（含門號0000000000）沒收。 4 丁○○ 110年3月22日21時30分許  詐欺集團成員撥打電話予丁○○，佯稱因網購訂單錯誤，需依指示操作，方能取消付款云云，致丁○○陷於錯誤而匯款 被告Ｔ○○搭乘同案被告Ｉ○○駕車，分2次，如下列時間，提領不法所得： ①110年3月22日21時30分 ②110年3月22日21時31分 40,010元 華南商業銀行（000000000000000號帳戶） 110年3月22日 Ｔ○○犯三人以上共同詐欺取財罪，處有期徒刑捌月。 扣案之行動電話壹支（含門號0000000000）沒收。 5 被害人 庚○○ 110年3月22日21時38分許 詐欺集團成員撥打電話予庚○○，佯稱因誤升級會員，需依指示操作，方能取消付款云云，致庚○○陷於錯誤而匯款 110年3月22日21時38分  15,005元 華南商業銀行（000000000000000號帳戶）  Ｔ○○犯三人以上共同詐欺取財罪，處有期徒刑捌月。 扣案之行動電話壹支（含門號0000000000）沒收。 6 被害人 宇○○ 110年3月22日21時55分許 詐欺集團成員撥打電話予宇○○，佯稱因網購訂單錯誤，需依指示操作，方能取消付款云云，致宇○○陷於錯誤而匯款 110年3月22日21時55分 10,005元 華南商業銀行（000000000000000號帳戶）  Ｔ○○犯三人以上共同詐欺取財罪，處有期徒刑柒月。 扣案之行動電話壹支（含門號0000000000）沒收。 
附表三
編號 告訴人 犯罪時間 詐騙內容 提領時間 提領金額  (新臺幣) 匯入帳戶 被告提領日 宣告刑 1 卯○○ 110年3月11日21時22分許 詐欺集團成員於110年3月11日撥打電話予卯○○，佯稱因網購訂單錯誤，需依指示操作，方能取消付款云云，致卯○○陷於錯誤而匯款 被告Ｎ○○於左揭時間，搭乘同案被告壬○○所駕駛之某自小客車，分4次 ，如下列時間，提領不法所得： ①110年3月11日21時22分 ②110年3月11日21時23分 ③110年3月11日21時24分 ④110年3月11日21時25分 60,020元 中華郵政（000－00000000000000）號帳戶  110年3月11日 Ｎ○○犯三人以上共同詐欺取財罪，處有期徒刑玖月。  
附表四
編號 名稱 備註 1 行動電話(含門號0000000000號sim卡) 被告午○○所有供本件犯罪所用 2 行動電話(含門號0000000000號sim卡) 被告Ｔ○○所有供本件犯罪所用 
附件：
臺灣宜蘭地方檢察署檢察官起訴書
110年度偵字第2764號
110年度偵字第2819號
110年度偵字第2954號
110年度偵字第3057號
110年度偵字第4074號
110年度偵字第4859號
110年度少連偵字第77號
被　　　告　林嘉慶　男　24歲（民國85年9月14日生）
　　    　　　　　　　　住嘉義縣朴子市長庚二路28號3樓之4
　　　　    　　　　　　(在押於法務部矯正署宜蘭看守所)
　　　　　　    　　　　國民身分證統一編號：Z000000000號
　　　　　　己○○　男　25歲（民國84年10月18日生）
　　　　　　　　　　　　住宜蘭縣○○鄉○○○000號
                        (在押於法務部矯正署宜蘭看守所)
　　　　　　　　　　　　國民身分證統一編號：Z000000000號
上  一  人
選任辯護人　高大凱律師
被      告  游祥維　男　22歲（民國88年6月18日生）
　　　　　　　　　　　　住宜蘭縣○○鄉○○○000號
                        (在押於法務部矯正署宜蘭看守所)
　　　　　　　　　　　　國民身分證統一編號：Z000000000號
上  一  人
選任辯護人　賴成維律師
被     告  Ｌ○○　男　22歲（民國88年7月17日生）
   　　　　　　　　　　住宜蘭縣○○鎮○○○00號3樓
                        (在押於法務部矯正署宜蘭看守所)
　　　　　　　　　　　　國民身分證統一編號：Z000000000號
上  一  人
選任辯護人　賴成維律師
被　　　告　ｄ○○　男　24歲（民國86年5月22日生）
　　　　　　　　　　　　住宜蘭縣○○鄉○○○000○0號
                        (在押於法務部矯正署宜蘭看守所)
　　　　　　　　　　　　國民身分證統一編號：Z000000000號
上  一  人
選任辯護人　吳偉豪律師
被      告  Ｔ○○  男　26歲（民國84年6月5日生）
　　　　　　　　　　　　住宜蘭縣○○鎮○○○村0號
                        (在押於法務部矯正署宜蘭看守所)
　　　　　　　　　　　　國民身分證統一編號：Z000000000號
            廖哲良  男　26歲（民國84年1月18日生）
　　　　　　　　　　　　住宜蘭縣○○鄉○○○00○0號(冬山
                        鄉戶政事務所)
　　　　　　　　　　　　居宜蘭縣○○鎮○○○000號
                        (另案於法務部矯正署宜蘭監獄執行
                        中)
　　　　　　　　　　　　國民身分證統一編號：Z000000000號
            Ｎ○○　男　23歲（民國86年12月30日生）
　　　　　　　　　　　　住宜蘭縣○○鄉○○○00巷00○00號
　　　　　　　　　　　　居宜蘭縣○○鎮○○○000巷0號
                        (在押於法務部矯正署宜蘭看守所)
　　　　　　　　　　　　國民身分證統一編號：Z000000000號
上  一  人
選任辯護人　謝政翰律師
被      告  ａ○○　男　18歲（民國91年12月23日生）
　　　　　　　　　　　　住花蓮縣○○鄉○○○0段00巷00號
                        (在押於法務部矯正署宜蘭看守所)
　　　　　　　　　　　　國民身分證統一編號：Z000000000號
            黃健倫　男　27歲（民國83年3月15日生）
　　　　　　　　　　　　住宜蘭縣○○鄉○○○00號
                        (在押於法務部矯正署宜蘭看守所)
　　　　　　　　　　　　國民身分證統一編號：Z000000000號
  　　　　　午○○　男　22歲（民國88年7月3日生）
　　　　　　　　　　　　住宜蘭縣○○鎮○○○00號
　　　　　　　　　　　　居宜蘭縣○○鎮○○街000巷00號
                        (在押於法務部矯正署宜蘭看守所)
　　　　　　　　　　　　國民身分證統一編號：Z000000000號
  　　　　　未○　　男　25歲（民國85年4月15日生）
　　　　　　　　　　　　住宜蘭縣○○鄉○○○0段000號(五
　　　　　　　　　　　　　結鄉戶政事務所)
　　　　　　　　　　　　居宜蘭縣○○鎮○○街000號
                        (在押於法務部矯正署宜蘭看守所)
　　　　　　　　　　　　國民身分證統一編號：Z000000000號
            Ｉ○○　男　21歲（民國89年2月28日生）
　　　　　　　    　　　住宜蘭縣○○鄉○○○○00巷00號
                        (在押於法務部矯正署宜蘭看守所)
　　　　　　　　    　　國民身分證統一編號：Z000000000號
            藍子軒  男  26歲(民國84年6月8日生）
　　　　　　　    　　　住宜蘭縣○○鄉○○○0○00號
　　　　　　　　    　　國民身分證統一編號：Z000000000號
上列被告因違反洗錢防制法等案件，已經偵查終結，認應該提起
公訴，茲將犯罪事實及證據並所犯法條分敘如下：　　　　　　
犯罪事實
一、林嘉慶前因公共危險案件，經臺灣宜蘭地方法院(下稱宜蘭
    地院)以105年度交簡字第1301號判決判處有期徒刑2月確定，
    嗣於民國106年9月3日有期徒刑執行完畢出監。己○○前因恐嚇
    取財得利案件，經宜蘭地院以106年度易字第593號判處有期徒刑3
    月確定，於107年6月19日執行完畢。午○○前因公共危險案件，
    經宜蘭地院以107年度交簡字第1204號判處有期徒刑3月確定，
    於107年12月20日執行完畢。黃健倫前因竊盜案件，經臺灣新北
    地方法院以109年度簡字第2342號判處有期徒刑3月確定，於11
    0年2月12日執行完畢。Ｔ○○前因妨害自由案件，經宜蘭地院以10
    8年度訴字第402號判處有期徒刑3月確定，於110年1月4日執行完
    畢。Ｉ○○前因違反槍砲彈藥刀械管制條例案件，經宜蘭地院以1
    07年度訴字第569號判處有期徒刑1年3月，經提起上訴後，業據
    臺灣高等法院以108年度上訴字第1222號駁回上訴確定，並於1
    10年1月14日執行完畢。詎均仍不知悔改，由黃弘霖(未到案，
    綽號「大奔」)招募林嘉慶、己○○、ｄ○○等人分別於110年3月初
    加入黃弘霖、黃欣璽(未到案)等人所組成以實施詐術為手段
    ，具有持續性、牟利性之有結構性詐欺集團犯罪組織，其等
    組成詐欺車手集團，由林嘉慶、己○○、ｄ○○擔任招募及調度車手
    取款工作之車手頭，負責管理車手及過水，並兼任取款車手，林
    嘉慶、己○○、Ｉ○○等人並陸續招募黃健倫、未○、午○○、藍子軒
    、ａ○○、Ｔ○○、廖哲良、ｄ○○、Ｎ○○及少年羅○一(以上1人，涉嫌加
    重詐欺等罪嫌部分，移送宜蘭地院少院法庭審理中)等人擔任
    取款車手之工作，並由游祥維、Ｌ○○2人擔任收水之工作。林嘉
    慶、己○○、ｄ○○、游祥維、Ｌ○○、Ｉ○○、黃健倫、未○、午○○、藍
    子軒、ａ○○、Ｔ○○、廖哲良及Ｎ○○等人明知非有正當理由，利用他
    人提供之來源不明之金融卡提領款項，其目的多係取得不法之犯
    罪所得，並以現金方式製造金流斷點以逃避追查，以掩飾資金來
    源及去向，竟為賺取提領款項報酬，甘冒造成他人財產上利益
    受損及阻礙犯罪偵查人員依金流循線查緝犯罪之風險，與前開
    所屬詐欺集團之成員共同意圖為自己不法之所有，基於三人
    以上共同詐欺取財及隱匿詐欺犯罪所得而洗錢之犯意聯絡，以
    附表編號一至附表編號十二所示利用網路購物之詐騙手法，致
    辰○○等103人及其他不特定之人陷於錯誤，將財物轉匯至附表
    一至附表十二所示之人頭金融帳戶(上開金融帳戶涉嫌幫助詐
    欺等罪嫌部分，另行偵辦)內。經車手頭林嘉慶、ｄ○○、己○○指
    揮收簿手至不特定超商領取人頭帳戶金融卡後，交由集團車手黃
    健倫、廖哲良、Ｔ○○、ａ○○、Ｎ○○、藍子軒、Ｉ○○、午○○、未○及少
    年羅○一等車手前往不特定之ATM提款機提領詐得之贓款計新臺幣(
    下同)762萬4,705元(未扣案)，上開車手再將所提領之贓款交
    予車手頭後回水予游祥維、Ｌ○○收水等方式，牟取不法犯罪所得
    ，而分別為附表一至附表十二所示之犯行。經警據報後，為
    警於附表十三編號1至編號6所示之時間、地點，扣得如附表
    十三所示之手機等物品。
二、案經辰○○、ｂ○○、丙○○、李盈宜、Ｚ○○、Ｐ○○、
    ｆ○○、Ｙ○○、甲○○、劉錫遠、Ｍ○○、李恆、陳淑  娟、林景文、陳
    立恩、天○○○、李政宏、Ｕ○○、廖偉  盛、丑○○、癸○○、ｃ○○、
    乙○○、Ｏ○○、劉玉華、酉○○、Ｄ○○、林良禧、凃君蓉、周辰宇、黃
    ○○、李雪媚、宙○○、李易樺、Ｈ○○、Ｇ○○、Ｆ○○、黃淑玲、林妍儀、
    林郁軒、洪陵雅、呂秉浩、玄○○、Ｖ○○、丁○○、劉怡臻、Ｊ○○、Ｅ○○、Ｒ○○、亥○○、戌○○、林芳儀、Ｃ○○、李清華、林婕、Ｂ○○、申○○、Ａ○○、Ｑ○○、Ｗ○○、李臻、林珮玟、Ｋ○○、蘇文英、巳○○、ｅ○○
    、戊○○、地○○、寅○○、黃沛晴、陳冠辰、林癸羽及Ｘ○○訴由宜蘭縣
    政府警察局移送偵辦。
　　　　證據並所犯法條
一、證據清單暨待證事實
(一)被告黃健倫涉嫌犯罪事實欄一、附表一罪嫌部分:詳附表一
    編號1至編號164之證據清單所示。
(二)被告午○○、未○涉嫌犯罪事實欄一、附表二罪嫌部分:詳
    附表二編號1至編號6之證據清單所示。
(三)被告Ｔ○○涉嫌犯罪事實欄一、附表三罪嫌部分:詳附表三
    編號1至編號14之證據清單所示。
(四)被告ａ○○涉嫌犯罪事實欄一、附表四罪嫌部分:詳附表四
    編號1至編號49之證據清單所示。　　
(五)被告廖哲良涉嫌犯罪事實欄一、附表五罪嫌部分:詳附表五
    編號1至編號20之證據清單所示。
(六)被告Ｎ○○涉嫌犯罪事實欄一、附表六罪嫌部分:
 1、被告Ｎ○○於警詢、偵查中之供述:證明被告Ｎ○○於提領
    過程中也覺得怪怪的，應該是車手的行為，且被告Ｎ○○與
    同案被告林嘉慶使用易於滅證之通訊軟體互為通聯，且經查
    本件被告Ｎ○○扣案之手機，已查無任何其與被告林嘉慶間
    之任何通訊、對話內容，顯見遭被告Ｎ○○已將犯罪事證悉
    數刪除。證人即同案被告林嘉慶於警詢時、偵查中雖證稱: 
    被告Ｎ○○並不知情乙詞，惟查，被告Ｎ○○為智慮正常之
    人，且有社會歷驗及工作經驗，就上情可能涉及財產犯罪乙
    事，豈有不知之理?此部分證人即同案被告林嘉慶此部分之
    證述，顯係迴護之詞，不足採信。
 2、詳附表六編號1至編號4之證據清單:證明被告Ｎ○○於附表
    六編號1至4所示之時間、地點，持提款卡，提領款項後交由
    車手頭林嘉慶之事實。
(七)被告Ｉ○○涉嫌犯罪事實欄一、附表七罪嫌部分:詳附表七
    編號1至編號47之證據清單所示。
(八)被告藍子軒涉嫌犯罪事實欄一、附表八罪嫌部分:詳附表八
    編號1之證據清單所示。
(九)被告ｄ○○涉嫌犯罪事實欄一、附表九罪嫌部分:詳附表九
    編號1至編號154之證據清單所示。
(十)被告己○○涉嫌犯罪事實欄一、附表十罪嫌部分:詳附表十
    編號1至編號20之證據清單所示。
(十一)被告林嘉慶涉嫌犯罪事實欄一、附表編號十一罪嫌部分:
      詳附表十一編號1至編號120之證據清單所示。
(十二)被告游祥維、Ｌ○○涉嫌犯罪事實欄一、附表十二罪嫌部
      分:詳附表十二編號1至編號412之證據清單所示。
(十三)本件復有搜索扣押筆錄、扣押物品目錄表、提領車手彙整
      對照表、犯罪蒐證畫面擷圖、錄影監視翻拍照片及WeChat
      對話擷取照片資料等附卷可稽，並有如附表十三所示被告
      游祥維、己○○、ａ○○、午○○及未○等人使用之行動
      電話等物扣案足憑，足認被告林嘉慶等人前揭自白與事實
      相符，而被告Ｎ○○所辯不足採信，被告林嘉慶等人犯
      嫌，均堪認定。
二、
(一)所犯法條:
 1、核被告林嘉慶、己○○及Ｉ○○等人所為，均係違反組織犯
　　罪防制條例第3條第1項後段參與犯罪組織罪、第4條第1項招
    募他人加入犯罪組織罪、犯刑法第339條之4第1項第2款3人
    以上共同犯詐欺取財罪、違反洗錢防制法第2條第1項，犯同
    法第14條第1項一般洗錢等罪嫌。
 2、核被告游祥維、Ｌ○○、ｄ○○、黃健倫、廖哲良、Ｔ○○
    、ａ○○、Ｎ○○、藍子軒、午○○及未○等人所為，則係
    違反組織犯罪防制條例第3條第1項後段參與犯罪組織罪、刑
    法第339條之4第1項第2款3人以上共同犯詐欺取財罪、違反
    洗錢防制法第2條第1項，犯同法第14條第1項一般洗錢等罪
    嫌。
(二)罪數:
 1、被告林嘉慶、游祥維、Ｌ○○、己○○、ｄ○○、黃健倫、
    廖哲良、Ｔ○○、ａ○○、Ｎ○○、藍子軒、Ｉ○○、張昊
    誠及未○等人以一行為同時犯一般洗錢及加重詐欺罪，觸犯
    構成要件不相同之罪名，為想像競合犯，請從一重之加重詐
    欺罪嫌處斷，再與所違反犯罪組織之犯行，請分論併罰。
 2、被告林嘉慶、游祥維、Ｌ○○、己○○、ｄ○○、黃健倫、
    廖哲良、Ｔ○○、ａ○○、Ｎ○○、Ｉ○○、午○○及未○
    等人所犯上開數罪間，犯意各別，係屬數罪，請予分論併罰
    。    
(三)共犯:被告林嘉慶、游祥維、Ｌ○○、己○○、ｄ○○、黃
    健倫、廖哲良、Ｔ○○、ａ○○、Ｎ○○、藍子軒、Ｉ○○
    、午○○及未○等人，就上開犯行與真實姓名年籍不詳綽號
    「大奔」、黃欣璽及上開其等所屬詐欺集團成員間，有犯意
    聯絡及行為分擔，均請論以共同正犯。
(四)加重:
 1、累犯:被告林嘉慶、己○○、午○○、黃健倫、Ｔ○○及陳
    瑞晨等人均曾受有期徒刑之執行完畢，有本署刑案資料查註
    紀錄表附卷可稽，其等於5年以內故意再犯本件有期徒刑以
    上之罪，為累犯，均請依司法院釋字第775號解釋意旨，裁
    量是否加重最低本刑。
 2、與少年共犯:被告ａ○○就附表四編號1至編號49部分，係與
    少年羅○一共同實施前述犯罪，請依兒童及少年福利與權益
    保障法第112條第1項前段規定，加重其刑。再被告林嘉慶等
    人犯組織犯罪防制條例第3條第1項之罪，均請依同條第3項
    之規定，令入勞動場所，強制工作3年。
(五)沒收:
 1、扣案如附表十三編號1至編號6所示之手機，分別為被告游祥
    維、己○○、ａ○○、午○○及未○等人所有，且分別係其
    等供犯罪所用之物，業據其等供承在卷，均請依刑法第38條
    第3項前段、第1項第2款之規定宣告沒收。
 2、犯罪所得:
    至被告林嘉慶等人之犯罪所得共計762萬4,705元，請依刑法
    第38條之1第1項前段之規定，宣告沒收之，於全部或一部不
    能執行沒收或不宜執行沒收時，請依同條第3項之規定，追
    徵其價額。
三、依刑事訴訟法第251條第1項提起公訴。
  　此　致
臺灣宜蘭地方法院
中　　華　　民　　國　 110　　年　　8 　　月　　2    日
　　　　　　　　　　　　　　　檢　察　官  黃明正
本件正本證明與原本無異
中　　華　　民　　國　 110　　年　　8 　　月　　2 　　日
                              書 記  官　 李彗如
所犯法條:　
洗錢防制法第2條
本法所稱洗錢，指下列行為：
一、意圖掩飾或隱匿特定犯罪所得來源，或使他人逃避刑事追訴
    ，而移轉或變更特定犯罪所得。
二、掩飾或隱匿特定犯罪所得之本質、來源、去向、所在、所有
    權、處分權或其他權益者。
三、收受、持有或使用他人之特定犯罪所得。
洗錢防制法第14條
有第二條各款所列洗錢行為者，處 7 年以下有期徒刑，併科新
臺幣 5 百萬元以下罰金。
前項之未遂犯罰之。
前二項情形，不得科以超過其特定犯罪所定最重本刑之刑。
中華民國刑法第339條之4
犯第 339 條詐欺罪而有下列情形之一者，處 1 年以上 7 年以
下有期徒刑，得併科 1 百萬元以下罰金：
一、冒用政府機關或公務員名義犯之。
二、三人以上共同犯之。
三、以廣播電視、電子通訊、網際網路或其他媒體等傳播工具，
    對公眾散布而犯之。
前項之未遂犯罰之。
組織犯罪防制條例第3條
發起、主持、操縱或指揮犯罪組織者，處 3 年以上 10 年以下
有期徒刑，得併科新臺幣 1 億元以下罰金；參與者，處 6 月以
上 5 年以下有期徒刑，得併科新臺幣 1 千萬元以下罰金。但參
與情節輕微者，得減輕或免除其刑。
具公務員或經選舉產生之公職人員之身分，犯前項之罪者，加重
其刑至二分之一。
犯第 1 項之罪者，應於刑之執行前，令入勞動場所，強制工作
，其期間為 3 年。
前項之強制工作，準用刑法第 90 條第 2 項但書、第 3 項及第
98 條第 2 項、第 3 項規定。
以言語、舉動、文字或其他方法，明示或暗示其為犯罪組織之成
員，或與犯罪組織或其成員有關聯，而要求他人為下列行為之一
者，處 3 年以下有期徒刑，得併科新臺幣 3 百萬元以下罰金：
一、出售財產、商業組織之出資或股份或放棄經營權。
二、配合辦理都市更新重建之處理程序。
三、購買商品或支付勞務報酬。
四、履行債務或接受債務協商之內容。
前項犯罪組織，不以現存者為必要。
以第 5 項之行為，使人行無義務之事或妨害其行使權利者，亦
同。
第 5 項、第 7 項之未遂犯罰之。
組織犯罪防制條例第4條
招募他人加入犯罪組織者，處 6 月以上 5 年以下有期徒刑，得
併科新臺幣 1 千萬元以下罰金。
成年人招募未滿十八歲之人加入犯罪組織者，依前項規定加重其
刑至二分之一。
以強暴、脅迫或其他非法之方法，使他人加入犯罪組織或妨害其
成員脫離者，處 1 年以上 7 年以下有期徒刑，得併科新臺幣 2
千萬元以下罰金。
前項之未遂犯罰之。
附表二(午○○、未○涉嫌犯罪事實部分)
編號 時間 地點 行為方式 被害人遭詐騙手法 證據清單 1 110年 3月6 日23時7分 宜蘭縣○○鎮○○○000號 被告午○○及被告未○於左揭時、地提領詐欺不法所得2萬0,005元。 上開詐騙集團某成員， 於110年3月6日撥打電話聯絡Ｓ○○，佯稱:因網購訂單錯誤，需依指示操作，方能取消付款云云，致Ｓ○○信以為真而陷於錯誤，遂陸續依指示轉帳至8萬9,885元永豐銀行帳戶內(上開帳戶涉嫌幫助詐欺罪嫌部分，另行偵辦)內。嗣車手午○○及未○負責提領9萬0,030元款項。 1、被告午○○於警詢時及偵查中之自白 2、被告未○於警詢時及偵查中之自白 3、證人即被害人Ｓ○○於警詢時之證述 4、內政警政署反詐騙紀錄表、受理詐騙帳戶通報警示簡便格式表、受理案件證明單 5、提領時序一覽表、提領照片 2 110 年3月6日23時16分 宜蘭縣○○鎮○○○000號 被告午○○及被告未○於左揭時、地提領詐欺不法所得1萬0,005元   3 110年 3月6日23時36分 宜蘭縣○○鎮○○○000號 被告午○○及被告未○於左揭時、地提領詐欺不法所得2萬0,005元   4 110年3月6日23時37分 宜蘭縣○○鎮○○○000號 被告午○○及被告未○於左揭時、地提領詐欺不法所得1萬0,005元   5 110年3月7日凌晨0時27分 宜蘭縣○○鎮○○○000號 被告午○○及被告未○於左揭時、地提領詐欺不法所得2萬0,005元   

6 110年3月7日凌晨0時28分 宜蘭縣○○鎮○○○000號 被告午○○及被告未○於左揭時、地提領詐欺不法所得1萬0,005元   
附表三(被告Ｔ○○涉嫌犯罪事實部分)
編號 時間 地點 行為方式 被害人遭詐騙手法 證據清單 1 110年 3月2  2日17 時56分 宜蘭縣○○市○○○0段00號 被告Ｔ○○搭乘同案被告Ｉ○○駕車，於左揭時 、地， 由被告Ｔ○○提領詐欺不法所得2萬 0,005元。 上開詐騙集團某成員，於110年3月22日撥打電話聯絡林郁軒，佯稱:因網購訂單錯誤，需依指示操作，方能取消付款云云，致林郁軒信以為真而陷於錯誤，遂陸續依指示轉帳5萬0,138元至玉山銀行帳戶內(上開帳戶涉嫌幫助詐欺罪嫌部分，另行偵辦)內。嗣車手Ｔ○○負責提領林郁軒遭詐騙之款項5萬0,020元。 1、被告Ｔ○○於警詢時及偵查中之自白 2、證人即告訴人林郁軒於警詢時之證述 3、內政警政署反詐騙紀錄表、受理詐騙帳戶通報警示簡便格式表、受理案件證明單 4、提領時序一覽表、提領照片 2 110年 3月22 日17 時57 分 宜蘭縣○○市○○○0段00號 被告Ｔ○○搭乘同案被告Ｉ○○駕車，於左揭時 、地， 由被告Ｔ○○提領詐欺不法所得2萬0,005元。   3 110年 3月22 日17 時 58 分 宜蘭縣○○市○○○0段00號 被告Ｔ○○搭乘同案被告Ｉ○○駕車，於左揭時 、地， 由被告Ｔ○○提領詐欺不法 所得5,005元 。   

4 110年 3月22 日17 時59 分 宜蘭縣○○市○○○0段00號 被告Ｔ○○搭乘同案被告Ｉ○○駕車，於 左揭時 、地， 由被告Ｔ○○提領詐欺不法 所得5,005元 。   5 110年 3月22 日18 時40 分 宜蘭縣○○市○○○0段000號 被告Ｔ○○搭乘同案被告Ｉ○○駕車，於 左揭時 、地， 由被告Ｔ○○提領詐欺不法所得 4萬元。 上開詐騙集團某成員， 於110年3月22日撥打電話聯絡洪陵雅，佯稱:因網購訂單錯誤，需依指示操作，方能取消付款云云，致洪陵雅信以為真而陷於錯誤，遂陸續依指示轉帳9萬0,103元至玉山銀行帳戶內(上開帳戶涉嫌幫助詐欺罪嫌部分，另行偵辦)內。嗣車手Ｔ○○負責提領洪陵雅遭詐騙之款項9萬0,010元。 1、被告Ｔ○○於警詢時及偵查中之自白 2、證人即告訴人洪陵雅於警詢時之證述 3、內政警政署反詐騙紀錄表、受理詐騙帳戶通報警示簡便格式表、受理案件證明單 4、提領時序一覽表、提領照片 6 110年3月22 18時41分 宜蘭縣○○市○○○0段000號 被告Ｔ○○搭乘同案被告Ｉ○○駕車，於 左揭時 、地， 由被告Ｔ○○提領詐欺不法所得 1萬元。   7 110年 3月 22 日19時6分 宜蘭縣○○市○○○0段000號 被告Ｔ○○搭乘同案被告Ｉ○○駕車，於 左揭時 、地， 由被告Ｔ○○提領詐欺不法所得 2萬0,005元。   8 110年 3月 22 日19時8分 宜蘭縣○○市○○○0段000號 被告Ｔ○○搭乘同案被告Ｉ○○駕 車，於 左揭時 、地， 由被告 Ｔ○○ 提領詐 欺不法 所得 2 萬0,00 5元。   9 110年 3月 22 日2 1時 14分 宜蘭縣○○鄉○○○0段000號 被告Ｔ○○搭乘同案被告Ｉ○○駕 車，於 左揭時 、地， 由被告 Ｔ○○ 提領詐 欺不法 所得 2 萬0,00 5元。 上開詐騙集團某成員， 於110年3月22日撥打電話聯絡Ｖ○○，佯稱:因網購訂單錯誤，需依指示操作，方能取消付款云云，致Ｖ○○信以為真而陷於錯誤，遂陸續依指示轉帳3萬4,010元至華南銀行帳內(上開帳戶涉嫌幫助詐欺罪嫌部分，另行偵辦)內。嗣車手Ｔ○○負責提領Ｖ○○遭詐騙之款項3萬4,010元。 1、被告Ｔ○○於警詢時及偵查中之自白 2、證人即告訴人Ｖ○○於警詢時之證述 3、內政警政署反詐騙紀錄表、受理詐騙帳戶通報警示簡便格式表、受理案件證明單 4、 提領時序 一 覽表 、 提領照片 10 110年 3月 22 日2 21時 時 15 分 宜蘭縣○○鄉○○○0段000號 被告Ｔ○○搭乘同案被告Ｉ○○駕 車，於 左揭時 、地， 由被告 Ｔ○○ 提領詐 欺不法 所得 1 萬4,00 5元。   11 110年 3月 22日21 時 30 分 宜蘭縣○○鄉鎮○村○○○000號 被告Ｔ○○搭乘同案被告Ｉ○○駕 車，於 左揭時 、地， 由被告 Ｔ○○提領詐欺不法所得 2萬0,005元。 上開詐騙集團某成員，於110年3月22日撥打電話聯絡丁○○，佯稱:因網購訂單錯誤，需依指示操作，方能取消付款云云，致丁○○信以為真而陷於錯誤，遂陸續依指示轉帳4萬0,010元。至華南銀行帳內(上開帳戶涉嫌幫助詐欺罪嫌部分，另行 1、被告Ｔ○○於警詢時及偵查中之自白 2、證人即告訴人丁○○於警詢時之證述 3 、內政警政 12 110年 3月22 日21 時 31 分 宜蘭縣○○鄉鎮○村○○○000號 被告Ｔ○○搭乘同案被告Ｉ○○駕 車，於 左揭時 、地， 由被告 Ｔ○○提領詐欺不法所得 2萬0,005元。   13 110年 3月 22 日21時 38分  宜蘭縣○○鄉○○○0段000號 被告Ｔ○○搭乘同案被告Ｉ○○駕 車，於 左揭時 、地， 由被告 Ｔ○○提領詐欺不法所得 1萬5,005元。 上開詐騙集團某成員， 於110年3月22日撥打電話聯絡李謨任，佯稱:因誤升級會員，需依指示操作，方能取消付款云云，致李謨任信以為真而陷於錯誤，遂陸續依指示轉帳8萬1,660元至華南銀行帳內(上開帳戶涉嫌幫助詐欺罪嫌部分， 另行偵辦)內。嗣車手Ｔ○○負責提領李謨任遭詐騙款項其中之1萬5,005元。 1、被告Ｔ○○於警詢時及偵查中之自白 2、證人即被害人李謨任於警詢時之證述 3、內政警政署反詐騙紀錄表、受理詐騙帳戶通報警示簡便格式表、受理案件證明單 4、提領時序一覽表、提領照片 14 110年 3月 22 日2 1 時  55分  宜蘭縣○○鎮○○○000號 被告Ｔ○○搭乘同案被告Ｉ○○駕 車，於 左揭時 、地， 由被告 Ｔ○○提領詐欺不法所得 1萬1,005元。 上開詐騙集團某成員， 於110年3月22日撥打電話聯絡陳怡玲，佯稱:因網購訂單錯誤，需依指示操作，方能取消付款云云，致陳怡玲信以為真而陷於錯誤，遂陸續依指示轉帳1萬1,111元。至華南銀行帳內(上開帳戶涉嫌幫助詐欺罪嫌部分，另行偵辦)內嗣車手Ｔ○○負責提領陳怡玲遭詐騙款項其中之1萬0,005元。 1、被告Ｔ○○於警詢時及偵查中之自白 2、證人即被害人陳怡玲於警詢時之證述 3、內政警政署反詐騙紀錄表、受理詐騙帳戶通報警示簡便格式表、受理案件證明單 4、提領時序一覽表、提領照片 
附表六(被告Ｎ○○涉嫌犯罪事實部分)
編號 時間 地點 行為方式 被害人遭詐騙手法 證據清單 1 110年3月11 日21 時 22 分 宜蘭縣宜蘭市東港路3號 被告Ｎ○○於左揭時 、地， 搭乘由同案被告林嘉慶所駕駛之某自小客車，前 往提領詐欺不 法所得  2,005 元。 上開詐騙集團某成員， 於110年3月11日撥打電話聯絡卯○○，佯稱:因網購訂單錯誤，需依指示操作，方能取消付款云云，致卯○○信以為真而陷於錯誤，遂陸續依指示轉帳36萬6,856至臺灣銀行、中華郵政及台新銀行等帳戶內(上開帳戶涉嫌幫助詐欺罪嫌部分，另行偵辦)內。嗣車手Ｎ○○負責提領卯○○遭詐騙款項其中之6萬元0,020元。 1、被告Ｎ○○於偵查中之供述。 2、證人即同案共犯林嘉慶於警詢時及偵查中之證述 3、證人即被害人卯○○於警詢時之證述 4、內政警政署反詐騙紀錄表、受理詐騙帳戶通報警示簡便格式表、金融機構聯防機制通報單 5、提領時序一    覽表、提領      照片 2 110年 3月11 日21 時 23 分 宜蘭縣宜蘭市東港路3號 被告Ｎ○○於左揭時 、地， 搭乘由同案被告林嘉慶所駕駛之某自小客 車，前 往提領詐欺不法所得 2萬0,005元   3 110年 3月11日21時 24 分 宜蘭縣宜蘭市東港路3號 被告Ｎ○○於左揭時 、地， 搭乘由同案被告林嘉慶所駕駛之某自小客 車，前 往提領詐欺不 法所得 1萬8,005元   4 110年 3月11 日21時 25 分 宜蘭縣宜蘭市東港路3號 被告Ｎ○○於左揭時 、地， 搭乘由同案被告林嘉慶所駕駛之某自小客車，前 往提領詐欺不法所得 2萬0,005元